【裁判字號】    97,訴,2716
【裁判日期】    970826
【裁判案由】    毒品危害防制條例
【裁判全文】
臺灣板橋地方法院刑事判決              97年度訴字第2716號
公  訴  人  臺灣板橋地方法院檢察署檢察官
被      告  甲○○
                    國民
上列被告因違反毒品危害防制條例案件，經檢察官提起公訴（97
年度毒偵字第3438號），本院於準備程序進行中，被告就被訴事
實為有罪之陳述，經告知被告簡式審判程序之旨，並聽取當事人
之意見後，裁定進行簡式審判程序判決如下：
    主  文
甲○○施用第一級毒品，累犯，處有期徒刑柒月，扣案之海洛因
壹包（驗後淨重零點玖壹貳公克）沒收銷燬之。
    事  實
一、甲○○於民國87年間，因施用毒品案件，經依本院裁定送觀
    察、勒戒後，認無繼續施用毒品傾向，於87年9 月25日釋放
    出所，業經臺灣板橋地方法院檢察署檢察官以87年度偵字第
    19385 號為不起訴處分確定。於88年間，因施用毒品案件，
    經依臺灣士林地方法院裁定送觀察、勒戒後，認有繼續施用
    毒品傾向，復經同院裁定送戒治處所強制戒治，於88年7 月
    23日停止戒治，所餘期間付保護管束，而於89年3 月10日強
    制戒治期滿，業經臺灣士林地方法院以89年度聲字第452 號
    判處免刑確定。於93年間，因施用毒品案件，經臺灣高等法
    院以93年度上訴字第1711號分別判處有期徒刑1 年、有期徒
    刑5 月，應執行有期徒刑1年2月確定。又於同年間，因贓物
    案件，經本院以93年度簡上字第360號判處有期徒刑3月，如
    易科罰金，以銀元300元折算1日確定。上開三罪經定應執行
    刑為有期徒刑1年5月確定，嗣於95年4月8日縮刑期滿執行完
    畢。於94年間，因施用毒品案件，經本院以94年度訴字第27
    81號判處有期徒刑7 月，上訴後，經臺灣高等法院以95年度
    上訴字第1319號判處上訴駁回確定，嗣於96年5 月30日縮刑
    期滿執行完畢，猶不知檢束慎行。其明知海洛因係87年5 月
    20 日公布施行，於同年月22日生效之毒品危害防制條例第2
    條第2項第1款所規定之第一級毒品，不得施用及持有，竟基
    於施用第一級毒品海洛因之犯意，於97年3 月31日凌晨3 時
    許，在臺北縣三重市○○路○ 段116 號9 樓之4 住處，以針
    筒注射方式，施用第一級毒品海洛因1 次。嗣於97年4 月1
    日18時30分許，在臺北縣三重市○○路○ 段114 號前為警查
    獲，並扣得第一級毒品海洛因1 包（驗後淨重0.912 公克）
    ，復經警採集其尿液送驗結果，呈鴉片類之陽性反應，始悉
    上情。
二、案經臺北縣政府警察局三重分局報告臺灣板橋地方法院檢察
    署檢察官偵查起訴。
    理  由
一、上揭事實，業據被告迭於警詢時、檢察官偵查中及本院審理
    時供承不諱，並有臺灣檢驗科技股份有限公司97年4 月18日
    出具之濫用藥物檢驗報告、臺北縣政府警察局三重分局查獲
    毒品案件被移送者姓名代碼對照表、交通部民用航空局航空
    醫務中心97年5月5日航藥鑑字第0970015561號鑑定書、現場
    查獲照片2 張、臺灣板橋地方法院檢察署刑案資料查註紀錄
    表、全國施用毒品案件紀錄表及臺灣高等法院被告前案紀錄
    表各1 份附卷可稽。復有海洛因1 包（驗後淨重0.912 公克
    ）扣案可佐，且該扣案物業經鑑定屬實等情，亦有上開交通
    部民用航空局航空醫務中心鑑定書1 份在卷可憑。事證明確
    ，被告之犯行堪以認定。
二、按海洛因係毒品危害防制條例第2條第2項第1 款所規定之第
    一級毒品，不得施用及持有。核被告所為，係犯毒品危害防
    制條例第10條第1 項之施用第一級毒品罪。被告因施用第一
    級毒品海洛因而非法持有之低度行為，應為施用之高度行為
    所吸收，不另論罪。又被告曾受如事實欄所述有期徒刑之執
    行完畢，此有臺灣板橋地方法院檢察署刑案資料查註紀錄表
    、臺灣高等法院被告前案紀錄表在卷可稽，其於5 年以內故
    意再犯本件有期徒刑以上之罪，為累犯，應依刑法第47條第
    1 項規定加重其刑。爰審酌被告有上開構成累犯之前科，兼
    衡其智識程度、生活狀況，其前因施用毒品案件，經法院裁
    定送觀察、勒戒及強制戒治，由檢察官為不起訴處分及法院
    為免刑判決確定後，再犯本件之罪，業如前述，被告施用第
    一級毒品海洛因，易戕害自己之身心，並活絡毒品違法交易
    市場，對社會造成重大危害，被告犯罪之動機、目的、手段
    、次數、所生之危害及犯罪後坦承犯行之態度等一切情狀，
    量處如主文所示之刑，以示懲儆。
三、扣案之海洛因1包（驗後淨重0.912公克），係查獲之毒品，
    不問屬於犯人與否，應依毒品危害防制條例第18條第1項前
    段規定宣告沒收銷燬之。
據上論斷，應依刑事訴訟法第273條之1第1項、第299條第1 項前
段、毒品危害防制條例第10條第1項、第18條第1項前段、刑法第
11條前段、第47條第1項，判決如主文。
本案經檢察官黃佳權到庭執行職務。
中    華    民    國    97    年    8    月     26    日
                  刑事第二庭    法  官  楊千儀
上列正本證明與原本無異。
如不服本判決，應於判決送達後10日內明上訴理由，向本院提
出上訴狀（應附繕本），上訴於臺灣高等法院。
                                書記官  林美萍
中    華    民    國    97    年    8    月     26    日
附錄本案論罪科刑法條全文
毒品危害防制條例第10條
施用第一級毒品者，處6 月以上5 年以下有期徒刑。
施用第二級毒品者，處3 年以下有期徒刑。


司法院資訊處製作；財團法人民間司法改革基金會備份。
